臺灣臺南地方法院刑事判決
109年度金訴字第280號
公  訴  人  臺灣臺南地方檢察署檢察官
被      告  吳俊毅



上列被告因加重詐欺等案件，經檢察官提起公訴（109年度偵字
第9175號），被告於本院準備程序中，就被訴事實為有罪之陳述
，經合議庭裁定改由受命法官獨任進行簡式審判程序，本院判決
如下：
    主    文
甲○○三人以上共同犯詐欺取財罪，累犯，處有期徒刑壹年陸月。
    事    實
一、甲○○（所涉參與犯罪組織罪嫌，前經臺灣臺中地方法院以10
    9年度訴緝字第202號等判決在案，故此部分罪名不在本件起
    訴範圍）與林昇鋒（所涉詐欺等案件，業經臺灣彰化地方法
    院108年度訴字第944號判決確定）、曾淙泰（所涉詐欺等案
    件，業經同上法院108年度訴字第400號判決確定）均自民國
    107年4月間某日起，加入真實姓名年籍不詳、綽號「孫安佐
    」、「海豚」、「大發」等人之成年人等3人以上，以實施
    詐術為手段，所組成具有持續性及牟利性之結構性組織之詐
    欺集團。甲○○、林昇峰、曾淙泰與集團所有成員共同意圖為
    自己不法之所有，基於3人以上共同詐欺取財、掩飾隱匿詐
    欺所得去向之洗錢犯意聯絡，由上開詐欺集團之不詳成員於
    107年4月13日19時10分許，撥打通訊電話予乙○○，假冒為網
    路瘋狂賣家人員，佯稱：乙○○之前購買商品時，內部人員作
    業疏失誤設為20組商品，將被重複扣款云云，致乙○○陷於錯
    誤，乃依該詐欺集團成員之指示，於107年04月13日22時25
    分許至同日22時37分許之期間，各匯款新臺幣（下同）3萬
    元、3萬元、3萬元、2萬7000元（合計11萬7000元）至該詐
    欺集團成員指定之莊雅文所有台新國際商業銀行帳號000-00
    000000000000號帳戶後，再由林昇鋒駕駛車牌號碼000-0000
    號自用小客車，於同日22時38分許，搭載曾淙泰至彰化縣○○
    市○○路000號之全家便利商店彰化新彰基店，由林昇鋒將上
    開帳戶之提款卡、密碼交付予曾淙泰，再由曾淙泰持之分別
    提領6萬元、7萬9000元款項後，再將提領之款項交付予林昇
    鋒，由林昇鋒將款項交付予「大發」，再由甲○○交付5000元
    報酬予林昇鋒及提領金額之1.5%予曾淙泰作為酬金。嗣乙○○
    察覺受騙，報警處理，經警調閱監視器畫面而循線查獲。
二、案經乙○○訴由彰化縣警察局彰化分局報告臺灣彰化地方檢察
    署陳請臺灣高等法院檢察署檢察長令轉臺灣臺南地方檢察署
    檢察官偵查起訴。　　
　　理    由
一、本件係經被告甲○○於準備程序進行中就被訴事實為有罪之
    陳述，而經本院合議庭裁定以簡式審判程序審理，則依刑事
    訴訟法第273條之2、同法第159條第2項之規定，不適用傳聞
    法則有關限制證據能力之相關規定；並得依同法第310條之2
    準用同法第454條之規定製作略式判決書，僅需記載犯罪事
    實、證據名稱及應適用之法條，並得以簡略方式為之，合先
    敘明。
二、前項犯罪事實，有下列證據可資為佐：
㈠、被告甲○○於警詢、偵查中及本院審理時之自白。
㈡、證人即告訴人乙○○於警詢時之證述。
㈢、證人即共犯林昇峰、曾淙泰於另案（臺灣彰化地方檢察署108
    年度偵字第6352號）偵查時之證述。
㈣、內政部警政署反詐騙諮詢專線紀錄表、彰化縣政府警察局員
    林分局員林派出所受理詐騙帳戶通報警示簡便格式表、受理
    各類案件紀錄表、報案三聯單、金融機構聯防機制通報單、
    郵政存簿儲金簿內頁交易明細、華南銀行永康分行存摺內頁
    交易明細、中國信託東台南分行存摺內頁交易明細、手機翻
    拍照片。
㈤、台新國際商業銀行107年6月15日台新作文字第10725864號函
    檢附開戶資料及交易明細、超商監視器錄影畫面翻拍照片、
    車手提款之監視器翻拍照片。
三、論罪科刑部分：
㈠、核被告所為，係犯刑法第339條之4第1項第2款之三人以上共
    同犯詐欺取財罪、洗錢防制法第14條第1項之洗錢罪。被告
    所為上開2罪係屬一行為之想像競合犯，應依刑法第55條規
    定從一重之加重詐欺罪處斷。被告與林昇峰、曾淙泰及其所
    屬詐騙集團成員就上開所示犯行，有犯意聯絡及行為分擔，
    為共同正犯。又被告前因違反兒童及少年性交易防制條例案
    件，經本院以102年度簡字第78號判處有期徒刑3月確定，於
    民國102年11月27日縮刑期滿執行完畢等情，有臺灣高等法
    院被告前案紀錄表在卷可考，茲被告受有期徒刑執行完畢，
    5年內故意再犯本案有期徒刑以上之罪，為累犯，應依刑法
    第47條第1項規定，加重其刑。斟酌被告本案之行為責任，
    依累犯規定加重其刑，尚無所受刑罰超過其應負擔罪責之情
    形，附此敘明。
㈡、爰以行為人之責任為基礎，審酌被告不思循正途獲取財物，
    明知詐騙集團橫行，竟貪圖不法所得，加入詐騙集團共同實
    行詐欺行為，造成告訴人乙○○受有財產上之損害，所為實有
    不該，且迄今未能賠償被害人所受損害。惟念及被告犯後坦
    承犯行之態度，暨參酌其參與之情節、所獲利益、高中肄業
    之智識程度、家庭狀況及素行等一切情狀，量處如主文所示
    之刑。
四、被告陳稱其參與本案詐欺犯行並未獲取報酬（本院卷第83頁
    ），依據卷內資料亦無法認定被告就本案有犯罪所得，爰不
    予宣告沒收，附此敘明。
據上論斷，應依刑事訴訟法第273條之1第1項、第299條第1項前
段、第310條之2、第454條第1項，刑法第28條、第339條之4第1
第2款、第55條、第47條第1項，洗錢防制法第14條第1項，判決
如主文。
本案經檢察官莊立鈞提起公訴，檢察官丙○○到庭執行職務。
中　　華　　民　　國　　110 　年　　1 　　月　　12　　日
　　　　　　　　　刑事第七庭    法　官　高如宜
以上正本證明與原本無異
如不服本判決應於收受本判後20日內向本院提出上訴書狀，並應
敘述具體理由。其未敘述上訴理由者，應於上訴期間屆滿後20日
內向本院補提理由書狀（均須按他造當事人之人數附繕本）「切
勿逕送上級法院」。
  　　　　　　　　　　　　　　　書記官　黃郁淇
中　　華　　民　　國　　110 　年　　1 　　月　　12　　日
所犯法條：
洗錢防制法第14條
有第二條各款所列洗錢行為者，處 7 年以下有期徒刑，併科新
臺幣 5 百萬元以下罰金。
前項之未遂犯罰之。
前二項情形，不得科以超過其特定犯罪所定最重本刑之刑。

中華民國刑法第339條之4
犯第 339 條詐欺罪而有下列情形之一者，處 1 年以上 7 年以
下有期徒刑，得併科 1 百萬元以下罰金：
一、冒用政府機關或公務員名義犯之。
二、三人以上共同犯之。
三、以廣播電視、電子通訊、網際網路或其他媒體等傳播工具，
    對公眾散布而犯之。
前項之未遂犯罰之。